---
title: "Double exponential smoothing"
author: "Beatrice Spagnolo"
date: "2023-07-10"
output: html_document
---

Importo la libreria fpp3.
```{r}
library(fpp3)
```

## Stock prices per Apple
Utilizzo il dataset gafa_stock contenente i prezzi delle azioni di Apple in dollari statunitensi dal 2014 al 2018.

L'insieme di dati può includere le seguenti informazioni per ciascuna azione:
data, prezzo di apertura, prezzo di chiusura, prezzo massimo, prezzo minimo e volume di scambio.

Stampo i simboli che identificano i vari tipi di azioni contenute nel dataframe.
```{r}
possible_symbols <- unique(gafa_stock$Symbol)
print(possible_symbols)
```


### Grafico iniziale
Grafico dell'intera serie temporale
```{r}
gafa_stock %>%
  filter(Symbol == "AAPL") %>%
  mutate(trading_day = row_number()) %>%
  update_tsibble(index = trading_day, regular = TRUE) %>% autoplot(Close)
```

### Grafico dei dati
Consiedero il prezzo di chiusura delle azioni della apple, relativi all'anno 2018.
```{r}
aapl <- gafa_stock %>%
  filter(Symbol == "AAPL", year(Date) >= 2018) %>%
  mutate(trading_day = row_number()) %>%
  update_tsibble(index = trading_day, regular = TRUE) 
aapl_sub <- aapl %>% filter(trading_day > 120) %>% 
  select(trading_day, Close) %>% 
  mutate(trading_day = trading_day-120)
aapl_sub %>% autoplot(Close)
```


Creo un modello di tipo DES
```{r}
fit <- aapl_sub %>%
  model(St = ETS(Close ~ error("A") + trend("A") + season("N")))
tidy(fit)
```


```{r}
autoplot(fit %>% components())
```


## 1) confronto simple ES con double ES
```{r}
fit2 <- aapl_sub %>%
  model(`Simple ES` = ETS(Close ~ error("A") + trend("N") + season("N")), 
        `Double ES` = ETS(Close ~ error("A") + trend("A") + season("N"))
  )
```


Predizioni future
```{r}
afct <- fit2 %>%
  forecast(h=50) 
head(afct)
```

```{r}
afct %>%
  autoplot(aapl_sub, level=NULL) +
  xlab("Trading day") +
  ylab("Price (USD)") +
  ggtitle("Apple Stock Price at Close") +
  guides(colour = guide_legend(title = "Modelli"))
```


## 2) confronto Double ES = Holt's mehod con Damped Holt's method
```{r}
fit3 <- aapl_sub %>%
  model(`Double ES` = ETS(Close ~ error("A") + 
                   trend("A") + season("N")),
        `Damped Double ES` = ETS(Close ~ error("A") + 
                   trend("Ad") + season("N")),
        `Simple ES` = ETS(Close ~ error("A") + 
                   trend("N") + season("N"))
  )
afct <- fit3 %>%
  forecast(h=50) 
afct %>%  
  autoplot(aapl_sub, level=NULL) + 
  xlab("Trading day") +
  ylab("Price (USD)") +
  ggtitle("Apple Stock Price at Close") +
  guides(colour = guide_legend(title = "Modelli"))
```


## 3) Confronto tutti e 3 i modelli assieme
```{r}
fit4 <- aapl_sub %>%
  model(`Simple ES` = ETS(Close ~ error("A") + 
                   trend("N") + season("N")), 
        `Double ES` = ETS(Close ~ error("A") + 
                   trend("A") + season("N")),
        `Damped Double ES` = ETS(Close ~ error("A") + 
                   trend("Ad") + season("N"))
  )
afct <- fit4 %>%
  forecast(h=50) 
afct %>%  
  autoplot(aapl_sub, level=NULL) + 
  xlab("Trading day") +
  ylab("Price (USD)") +
  ggtitle("Apple Stock Price at Close") +
  guides(colour = guide_legend(title = "Modelli"))
```