---
title: "Simple exponential smoothing"
author: "Beatrice Spagnolo"
date: "2023-07-01"
output: html_document
---

Importo la libreria fpp3.
```{r}
library(fpp3)
```

## Stock prices per Apple
Utilizzo il dataset gafa_stock contenente i prezzi delle azioni di Apple in dollari statunitensi dal 2014 al 2018.

L'insieme di dati può includere le seguenti informazioni per ciascuna azione:
data, prezzo di apertura, prezzo di chiusura, prezzo massimo, prezzo minimo e volume di scambio.

Stampo i simboli che identificano i vari tipi di azioni contenute nel dataframe.
```{r}
possible_symbols <- unique(gafa_stock$Symbol)
print(possible_symbols)
```


# Grafico iniziale
Grafico dell'intera serie temporale
```{r}
gafa_stock %>%
  filter(Symbol == "AAPL") %>%
  mutate(trading_day = row_number()) %>%
  update_tsibble(index = trading_day, regular = TRUE) %>% autoplot(Close)
```

# Grafico dei dati
Consiedero il prezzo di chiusura delle azioni della apple, relativi all'anno 2018.
```{r}
aapl <- gafa_stock %>%
  filter(Symbol == "AAPL", year(Date) >= 2018) %>%
  mutate(trading_day = row_number()) %>%
  update_tsibble(index = trading_day, regular = TRUE) 
aapl_sub <- aapl %>% filter(trading_day > 120) %>% 
  select(trading_day, Close) %>% 
  mutate(trading_day = trading_day-120)
aapl_sub %>% autoplot(Close)
```


## SIMPLE EXPONENTIAL SMOOTHING
Utilizziamo la funzione ETS del pacchetto ffp3 la quale accetta 3 componenti: error, trend e season.

Memorizzo nello variabile fit il risultato del lisciamento esponenziale semplice.

Attraverso tidy(fit) restituisco alcune informazioni sui parametri del modello.
```{r}
fit <- aapl_sub %>%
  model(S1 = ETS(Close ~ error("A") + trend("N") + season("N")))
```

Stampo i valori dei parametri $\alpha$ e l[0]
```{r}
tidy_result <- tidy(fit) %>%
  mutate(estimate = round(estimate, 5))

tidy_result %>%
  select(term, estimate) %>%
  mutate(output = paste(term, ":", estimate)) %>%
  pull(output) %>%
  cat(sep = "\n")
```

La funzione components() restituisce un elenco dei componenti del modello di previsione. 
```{r}
fit %>% components()
```


La funzione Augment calcola le previsioni e i residui per il modello.
```{r}
aaplaug <- fit %>%
  augment() 
head(aaplaug)
```


Grafico in cui visualizzo in rosso l’applicazione del lisciamento esponenziale semplice ai dati esistenti, predico i dati al tempo T+1.
```{r}
aaplaug %>%
  autoplot(Close) + 
  geom_line(aes(x=trading_day, y = .fitted), col = "red") +
  xlab("Trading day") +
  ylab("Price (USD)") +
  ggtitle("Apple Stock Price at Close")
```


Analizzo come diversi valori del parametro $\alpha$ influenzano la predizione:
il valore di alpha determina l'importanza relativa dei dati recenti rispetto ai dati passati nel processo di previsione.
```{r}
aaplaug <- aapl_sub %>%
  model(`alpha 0.03` = ETS(Close ~ error("A") + 
                   trend("N", alpha = 0.03) + season("N")),
        `alpha 0.9` = ETS(Close ~ error("A") + 
                   trend("N", alpha = 0.9) + season("N"))
  ) %>% 
  augment() 
head(aaplaug)
```


Rappresento graficamente le previsioni generate dal modello di lisciamento esponenziale semplice per entrambi i valori di alpha.
In grigio possiamo notare il grafico dei dati osservati e in azzurro e rosso le predizioni dei due modelli che si differenziano per i diversi valori di alpha che utilizzano.
```{r}
aaplaug %>% 
  autoplot(.fitted)  +
  geom_line(aes(x = trading_day, y = Close), col = "grey") +
  xlab("Trading day") +
  ylab("Price (USD)") +
  ggtitle("Apple Stock Price at Close")
```

```{r}
aaplaug %>% 
  autoplot(.fitted)  +
  geom_line(aes(x = trading_day, y = Close), col = "grey") +
 labs(title="Apple Stock Price at Close",
       x = "Trading day",
       y="Price (USD)") +
  guides(colour = guide_legend(title = "Modelli"))
```


$\alpha$ = 0.03  implica che i cambiamenti nel tempo siano limitati, risultando in una serie di valori stimati più uniforme e liscia.

$\alpha$ = 0.9   porta a un aggiustamento significativo nel livello stimato \(l_t\) ad ogni intervallo di tempo, provocando fluttuazioni più marcate


# Previsioni future
La funzione forecast() genera previsioni per un certo numero di periodi futuri, specificato tramite il parametro h.

```{r}
a_fc <- fit %>%
  forecast(h=10)
head(a_fc)
```


Visualizzo il grafico con con solo le previsioni appena prodotte.
```{r}
a_fc %>%
  autoplot(level=NULL) +
  xlab("Trading day") +
  ylab("Price (USD)") +
  ggtitle("Apple Stock Price at Close - forecast")
```


Visualizzo il grafico della serie temporale originale con l'aggiunta delle previsioni.
```{r}
a_fc %>%
  autoplot(aapl_sub, level=NULL) +
  xlab("Trading day") +
  ylab("Price (USD)") +
  ggtitle("Apple Stock Price at Close with forecast")
```
