---
title: "Third exponential smoothing"
author: "Beatrice Spagnolo"
date: "2023-07-11"
output: html_document
---

Caricamento della libreria fpp3 per analisi di serie temporali
```{r}
library(fpp3)
```

### Descrizione del dataset
Il dataset "tourism" contiene informazioni sulle notti trascorse in Australia, con i dati delle gite domestiche notturne suddivisi per regione e scopo dal primo trimestre del 1998 fino al quarto trimestre del 2016.

**Fonte:** Tourism Research Australia, che fornisce statistiche e ricerche a supporto del governo, dell'industria turistica e delle aziende australiane.


Filtraggio dei dati per includere solo i viaggi a scopo di "Holiday"
```{r}
aus_holidays <- tourism %>%
  filter(Purpose == "Holiday") %>%
  summarise(Trips = sum(Trips) / 1e3)  # Somma dei viaggi convertita in milioni

# Visualizzazione dei viaggi a scopo di "Holiday"
aus_holidays %>% autoplot(Trips)
```

## Modello esponenziale additivo per i viaggi a scopo di "Holiday"
```{r}

fit_a <- aus_holidays %>%
  model(additive = ETS(Trips ~ error("A") + trend("A") + season("A")))

autoplot(fit_a %>% components())
```


## Modello esponenziale moltiplicativo per i viaggi a scopo di "Holiday"
```{r}
fit_m <- aus_holidays %>%
  model(multiplicative = ETS(Trips ~ error("M") + trend("A") + season("M")))

autoplot(fit_m %>% components())
```

### Confronto tra modelli
Nello stesso grafico, possiamo visualizzare i componenti dei modelli additivo e moltiplicativo per confrontarli.
```{r}
fit_am <- aus_holidays %>%
  model(
    additive = ETS(Trips ~ error("A") + trend("A") + season("A")),
    multiplicative = ETS(Trips ~ error("M") + trend("A") + season("M"))
  )

autoplot(fit_am %>% components())
```

## Analisi dei residui
Osserviamo che c'è una differenza evidente nei residui (reminder) dei due modelli.
```{r}
tidy(fit_a)

tidy(fit_m)
```

Confronto dei parametri stagionali

Notiamo una differenza sostanziale nei valori del parametro stagionale:
- Modello additivo: intorno a 0
- Modello moltiplicativo: intorno a 1


### Previsioni per i successivi 3 anni
Generiamo previsioni per i prossimi 3 anni utilizzando il modello combinato.
```{r}
# Creazione delle previsioni per 3 anni
fc <- fit_am %>% forecast(h = "3 years")

fc %>%
  autoplot(aus_holidays, level = NULL) +
  labs(title = "Turismo interno australiano",
       x = "Trimestre",
       y = "Viaggi con pernottamenti (milioni)") +
  guides(colour = guide_legend(title = "Previsione"))
```

### Valutazione dei modelli
Confrontiamo la precisione dei modelli additivo e moltiplicativo per determinare quale sia il migliore.
```{r}
accuracy(fit_a)

accuracy(fit_m)
```

### Conclusione
Dai risultati, il modello moltiplicativo si dimostra il migliore per la previsione dei viaggi notturni a scopo di "Holiday".